Minutes et répertoires du notaire Claude II BOREAU, 28 avril 1547 - 13 avril 1557 (étude VIII)
Archives nationales
Minutes et répertoires du notaire Claude II BOREAU, 28 avril 1547 - 13 avril 1557 (étude VIII)
MC/ET/VIII/74 - MC/ET/VIII/82
Etude VIII; Boreau, Claude II
Archives nationales de France
Minutes et répertoires: la loi 2008-696 du 15 juillet 2008 relative aux archives a fixé à 75 ans à compter de la date de l'acte, ou à 25 ans à compter de la date du décès de l'intéressé si ce délai est plus bref, le délai de communication des minutes et répertoires des notaires; ce délai est porté à 100 ans à compter de la date de l'acte si le document se rapporte à un mineur (code du Patrimoine, articles L213-2, 4e d et 5e).
Autres documents de l'étude (dossiers de clients, comptabilité...) :s'agissant d'archives privées, ces documents sont communicables selon les modalités fixées par le déposant ou le donateur.
Certains documents ne sont pas accessibles en raison de leur mauvais état de conservation.
Versement
Attention: ce notaire n'a pas laissé de répertoire pour son activité dans l'étude VIII.
Des feuillets avec une liste chronologique des actes sont insérés au début de chaque registre des minutes entre MC/ET/VIII/74 et MC/ET/VIII/82.
Accès aux autres instruments de recherche du notaire Claude II BOREAU
Minutes et répertoires du notaire Claude II BOREAU, 1537 - 1590 (étude VIII)
- Minutes de Claude II BOREAU, 28 avril 1547 - 13 avril 1557; MC/ET/VIII/74 - MC/ET/VIII/82
  - Minutes. 1547, 28 avril - 1548, 28 mars, 28 avril 1547 - 28 mars 1548; MC/ET/VIII/74; registre
    Informations complémentaires:
    En tête, répertoire chronologique des actes inséré.
    Informations concernant le classement:
    Le niveau inférieur de description, quand il existe, correspond aux minutes d'actes. Toutes les minutes ne sont pas forcément décrites une à une. Les descriptions de ces minutes sont plus ou moins détaillées.
    - Vente de la principauté de Chatelaillon., 8 décembre 1517; MC/ET/VIII/74
      Origine de l'information:
      Fichier dit 'général' XVIe siècle (env. 30.000 actes), par le personnel du Minutier, 1930-1999 (fichier papier entièrement dématérialisé; voir contexte dans le Plan d’orientation général - Notaires de Paris, guides thématiques du Minutier).
      Date de création de la notice: 2008
      acte de vente
    - Bail de maison, rue des Cinq-Diamants, par Claude YSAMBERT., 18 août 1542; MC/ET/VIII/74
      bail; Cinq-Diamants (rue des); Ysambert, Claude
    - Bail par Claude YSAMBERT, avocat au Parlement, d'une maison sise rue des Cinq-Diamants., 18 août 1542; MC/ET/VIII/74
      bail; Cinq-Diamants (rue des); Ysambert, Claude; avocat au parlement (Ancien Régime)
    - Bail par Gervais AUBIGNAC, doyen de Cébazat, curé de Fresnes. des revenus de la cure de Fresnes., 17 août 1544; MC/ET/VIII/74
      bail; Fresnes (Val-de-Marne); Aubignac, Gervais d'; curé
    - Vente à Jacques CANAYE, avocat au Parlement, de 225 l.t. de rente sur l'Hotel de Ville., 18 avril 1547; MC/ET/VIII/74
      acte de vente; Canaye, Jacques; avocat au parlement (Ancien Régime)
    - Vente par Jehan CANAYE, marchand teinturier à Saint-Marcel, de 225 l. t. de rente à prendre sur l'Hôtel de Ville., 18 avril 1547; MC/ET/VIII/74
      acte de vente; Saint-Marcel (faubourg); Canaye, Jean; teinturier blanchisseur
    - Vente par Jehanne CHAUVET, femme de Mathieu ROUET, de 11 l. 13 s. 4 dt de rente., 19 avril 1547; MC/ET/VIII/74
      acte de vente; Chauvet, Jeanne; Rouet, Mathieu
    - Vente de rente concernant Mathieu ROUET, marchand orfèvre et bourgeois de Paris., 19 avril 1547; MC/ET/VIII/74
      acte de vente; Rouet, Mathieu; orfèvre
    - Vente par Jacques FIEFFE, marchand horloger et bourgeois de Paris, de 11 l. 13 s. 4 d. de rente., 19 avril 1547; MC/ET/VIII/74
      acte de vente; Fieffé, Jacques; horloger
    - Vente de 11 l. 13s, 4 d.t. de rente concernant Jacques FIEFFÉ, en son vivant, maître horloger à Paris., 19 avril 1547; MC/ET/VIII/74
    - Maison, rue de la Juiverie, de l'image Saint-Nicolas., 19 avril 1547; MC/ET/VIII/74
      Juiverie (rue de la); Saint-Nicolas (image)
    - Vente à Pierre LE MAISTRE, notaire et secrétaire du roi, greffier en la chambre des comptes, de 11 l. 13 s. 4 d. de rente., 19 avril 1547; MC/ET/VIII/74
      acte de vente; Le Maistre, Pierre; notaire; secrétaire du roi (Ancien Régime); greffier
    - Vente de rente concernant François MAHIEU, trésorier des Mortes-payes de Normandie., 20 avril 1547; MC/ET/VIII/74
      acte de vente; Mahieu, François; trésorier payeur (Ancien Régime)
    - Vente par Germain JAINEAU, examinateur et commissaire du roi au Châtelet de Paris, de 40 l.t. de rente., 22 avril 1547; MC/ET/VIII/74
      acte de vente; Jaineau, Germain; commissaire au Châtelet (Ancien Régime); commissaire au Châtelet (Ancien Régime)
    - Obligation par Nicolas LA DENYE, dit Poinsot, marchand de Troyes., 23 avril 1547; MC/ET/VIII/74
      obligation; Troyes (Aube); La Denye, Nicolas; commerçant
    - Obligation concernant Nicolas QUYNOT, marchand à Pyne., 23 avril 1547; MC/ET/VIII/74
      obligation; Quinot, Nicolas; commerçant
    - Obligation concernant M. RIBOTEAU, marchand à Troyes., 23 avril 1547; MC/ET/VIII/74
      obligation; Troyes (Aube); Riboteau (M.); commerçant
    - Obligation à Claude SANGUIN, conseiller du roi en son trésor., 23 avril 1547; MC/ET/VIII/74
      obligation; Sanguin, Claude
    - Octroi de la charge de lieutenant du premier barbier du roi à Mathieu VALLAJAY, maître barbier chirurgien à Lyon., 23 avril 1547; MC/ET/VIII/74
      Lyon (Rhône); Vallajay, Mathieu; chirurgien
    - Obligation par Phillebert VIENNE, avocat à Troyes., 23 avril 1547; MC/ET/VIII/74
      obligation; Troyes (Aube); Vienne, Philibert; avocat
    - Obligation concernant Claude de VILLEMOZ., 23 avril 1547; MC/ET/VIII/74
      obligation; Villemoz, Claude de
    - Obligation concernant Simon MARCEL, avocat au Parlement., 23 avril 1547; MC/ET/VIII/74
      obligation; Marcel, Simon; avocat au parlement (Ancien Régime)
    - Octroi par Charles GODEFFROY, écuyer, premier barbier, chirurgien et valet de chambre du roi, de l'office de lieutenant du premier barbier du roi dans la ville de Bourges., 23 avril 1547; MC/ET/VIII/74
      Bourges (Cher); Godeffroy, Charles; chirurgien; employé de maison
    - Octroi à Mathurin LAISNÉ, barbier chirurgien à Bourges, de l'office de lieutenant du premier barbier du roi à Bourges., 23 avril 1547; MC/ET/VIII/74
      Bourges (Cher); Laisné, Mathurin; chirurgien
    - Cession par Jean Boreau, notaire au Châtelet, procureur au parlement, procureur de Guy Pichon, de 40 s.t. de rente., 27 avril 1547; MC/ET/VIII/74
      Notaires des XVIe-XVIIIe siècles (4153 actes), par Claire Béchu, Catherine Grodecki, Marie-Antoinette Fleury, Madeleine Jurgens, Marie-Françoise Limon-Bonnet, Pierre-Yves Louis, Xenia Pamfilova, Isabelle Pebay, v. 1950, 1986-1994 (fichier papier entièrement dématérialisé; voir contexte dans le Plan d’orientation général - Notaires de Paris, guides thématiques du Minutier).
      transport de droits; Boreau, Jean; Pichon, Guy; notaire
    - SAINT-MICHEL (pont), maison sise à l'avaloir du.., 27 avril 1547; MC/ET/VIII/74
      Saint-Michel (pont)
    - LAMOUREUX (Jean), pâtissier-oublayer à Paris.- Bail à .. d'une maison sise à l'avaloir du pont Saint-Michel., 27 avril 1547; MC/ET/VIII/74
      bail; Saint-Michel (pont); Lamoureux, Jean; pâtissier
    - Bail d'une maison, sise à l'avaloir du pont Saint-Michel, concernant Genevièfve FIEFFE, veuve de Jehan MECTEREAU., 27 avril 1547; MC/ET/VIII/74
      bail; Saint-Michel (pont); Fieffé, Geneviève; Mectereau, Jean
    - Cession de rente en blé concernant Nicole MULOT, veuve de Nicolas LE BRET., 27 avril 1547; MC/ET/VIII/74
      transport de droits; Mulot, Nicole; Le Bret, Nicolas
    - Cession de rente concernant Nicolle MULLOT, veuve de Nicolas LE BRET., 27 avril 1547; MC/ET/VIII/74
      transport de droits; Mullot, Nicole; Le Bret, Nicolas
    - Cession de rente concernant Guy PICHON, sergent royal au bailliage d'Orléans., 27 avril 1547; MC/ET/VIII/74
      transport de droits; Orléans (Loiret); Pichon, Guy; auxiliaire de justice
    - Bail concernant Jehan MECTEREAU, garde des livres, comptes et registres de la chambre des comptes., 27 avril 1547; MC/ET/VIII/74
      bail; Mectereau, Jean; archiviste
    - Cession de 40 s.t. de rente par Jasparde LE MYEVRE, femme de Guy PICHON., 27 avril 1547; MC/ET/VIII/74
      transport de droits; Le Myèvre, Jasparde; Pichon, Guy
    - Cession de 2 setiers de blé de rente annuelle concernant Anthoyne LE MYEVRE., 27 avril 1547; MC/ET/VIII/74
      transport de droits; Le Myèvre, Antoine
    - Cession de 40 s.t. de rente concernant Anthoyne LE MYEVRE, prêtre demeurant paroisse Saint-Paul à Paris., 27 avril 1547; MC/ET/VIII/74
      constitution de rente; Saint-Paul (paroisse); Le Myèvre, Antoine; prêtre
    - Cession de 40 l.t. de rente concernant Nicolas LE BRET., 27 avril 1547; MC/ET/VIII/74
      cession; Le Bret, Nicolas
    - Accord concernant Anne d'ARBOUVILLE., 30 avril 1547; MC/ET/VIII/74
      accord; Arbouville, Anne d'
    - Association de Georges SANDRIER, procureur au Parlement, clerc au greffe criminel, et d'Ambroise LINGAULT, pour les profits et pertes du bail des revenus seigneuriaux de Villeneuve-la-Guéarde., 30 avril 1547; MC/ET/VIII/74
      acte de société; Villeneuve-la-Guyard (Yonne); Sandrier, Georges; Lingault, Ambroise; procureur de justice (Ancien Régime)
    - Accord concernant Pétronelle de SAINCT-AVYT, veuve de Jean d'ARBOUVILLE., 30 avril 1547; MC/ET/VIII/74
      accord; Saint-Avit, Pétronille de; Arbouville, Jean d'
    - Quittance concernant Pierre de ROCHEFORT, avocat au Parlement., 30 avril 1547; MC/ET/VIII/74
      quittance; Rochefort, Pierre de; avocat au parlement (Ancien Régime)
    - Vente par Ysabel SPIFAME, femme de Louis de LA BALLUE, d'une maison sise à La Madeleine du Petit-Jard., 30 avril 1547; MC/ET/VIII/74
      acte de vente; Spifame, Isabelle; La Ballue, Louis de
    - Accord concernant Jean de VILLARS, protonotaire du Saint-Siège apostolique, curé de Romengue., 30 avril 1547; MC/ET/VIII/74
      accord; Villars, Jean de; notaire; curé
    - Accord concernant Jean de VILLARS, en son vivant chevalier et seigneur de Goudally., 30 avril 1547; MC/ET/VIII/74
      accord; Villars, Jean de
    - Accord concernant Charles de VILLARS, chevalier, seigneur de Glennay et Goudally., 30 avril 1547; MC/ET/VIII/74
      accord; Villars, Charles de
    - Cession de 100 écus d'or de rente à Charles de VILLARS, chevalier, seigneur de Gondally., 30 avril 1547; MC/ET/VIII/74
      cession; Villars, Charles de
    - Accord concernant Antoine de VILLARS, chevalier de l'ordre de Saint-Jean-de-Jérusalem, commandeur de Bourges., 30 avril 1547; MC/ET/VIII/74
      accord; Bourges (Cher); Villars, Antoine de
    - Associations pour les profits et pertes des revenus seigneuriaux de Villeneuve-la-Guiarde., 30 avril 1547; MC/ET/VIII/74
      acte de société; Villeneuve-la-Guyard (Yonne)
    - Quittance par Claude FRAGIER, veuve de Pierre BOUGUYER., 30 avril 1547; MC/ET/VIII/74
      quittance; Fragier, Claude; Bouguyer, Pierre
    - Accord concernant Jaqueline de JARYE, veuve de Jean de VILLARS., 30 avril 1547; MC/ET/VIII/74
      accord; Jarye, Jaqueline de; Villars, Jean de
    - Vente concernant Jean PINOT, seigneur de Perrigny, élu de Melun, grand maire de Dampre-Marie en Montois., 30 avril 1547; MC/ET/VIII/74
      acte de vente; Melun (Seine-et-Marne); Pinot, Jean; élu local
    - Quittance concernant Chrestienne de LYMOSIN, femme de Jehan GEORGE., 30 avril 1547; MC/ET/VIII/74
      quittance; Limosin, Chrétienne de; George, Jean
    - Association concernant Ambroyse LINGAULT, huissier du roi au Parlement, bourgeois de Paris., 30 avril 1547; MC/ET/VIII/74
      acte de société; Lingault, Ambroise; huissier
    - Vente d'une maison sise à La Madeleine-du-Petit-Jard, près Melun., 30 avril 1547; MC/ET/VIII/74
      acte de vente; Vert-Saint-Denis (Seine-et-Marne)
    - Quittance à Jean GEORGE, seigneur de Mannay., 30 avril 1547; MC/ET/VIII/74
      quittance; George, Jean
    - Accord concernant Jacques de CHAUGY, seigneur du dit lieu, écuyer., 30 avril 1547; MC/ET/VIII/74
      accord; Chaugy, Jacques de
    - Cession de 100 écus d'or de rente par an concernant Jehan d'ARBOUVILLE, prêtre, seigneur du dit lieu., 30 avril 1547; MC/ET/VIII/74
      transport de droits; Arbouville, Jean d'; prêtre
    - Accord concernant Jehan d'ARBOUVILLE, chevalier., 30 avril 1547; MC/ET/VIII/74
      accord; Arbouville, Jean d'
    - Cession de 100 écus d'or de rente à Anne d'ARBOUVILLE, fiancée à Charles de VILLARS., 30 avril 1547; MC/ET/VIII/74
      transport de droits; Arbouville, Anne d'; Villars, Charles de
    - Vente à Christofle AGUESSEAU, avocat au Parlement, de 50 l.t de rente., 10 mai 1547; MC/ET/VIII/74
      acte de vente; Aguesseau, Christophe; avocat au parlement (Ancien Régime)
    - VAUDETAR (Guillaume de), en son vivant seigneur de Poully et de Condé, conseiller du roi au Parlement et es requêtes du Palais.- Vente de 50 l.t. de rente., 10 mai 1547; MC/ET/VIII/74
      acte de vente; Vaudetar, Guillaume de
    - Vente par Pierre FOUCAULT, procureur au Parlement, de 50 l.t. de rente., 10 mai 1547; MC/ET/VIII/74
      acte de vente; Foucault, Pierre; procureur de justice (Ancien Régime)
    - Vente de rente concernant Jehan de L'HOSPITAL, écuyer, seigneur de Miel, capitaine de Dourdan, gruyer des forêts du duché d'Orléans., 10 mai 1547; MC/ET/VIII/74
      acte de vente; Orléans (forêt); Dourdan (Essonne); L'Hospital, Jean de
    - Vente par Marie BAUNE, veuve de Guillaume de VAUDETAR, de 50 l.t. de rente., 10 mai 1547; MC/ET/VIII/74
      acte de vente; Baune, Marie; Vaudétar, Guillaume de
    - Transport par Marie CHAUVET, femme de Pierre GOURJON, de 25 l.t de rente., 12 mai 1547; MC/ET/VIII/74
      cession; Chauvet, Marie; Gourjon, Pierre
    - Vente à Michel SOSSON, procureur au grand conseil, seigneur de Rouville de 18 l. 10 s.t. de rente., 12 mai 1547; MC/ET/VIII/74
      acte de vente; Sosson, Michel; procureur du roi (Ancien Régime)
    - Transport de rente à Pierre LE MAISTRE, notaire et secrétaire du roi, greffier en la chambre des comptes, seigneur de Bellejambe., 12 mai 1547; MC/ET/VIII/74
      transport de droits; Le Maistre, Pierre; notaire; secrétaire du roi (Ancien Régime); greffier
    - Vente de rente concernant Marye LE PAIGE, femme de Charles de LOLINVILLE., 12 mai 1547; MC/ET/VIII/74
      acte de vente; Le Paige, Marie; Lolinville, Charles de
    - Vente de rente concernant Charles de LOLINVILLE, écuyer seigneur de Vitry., 12 mai 1547; MC/ET/VIII/74
      acte de vente; Lolinville, Charles de
    - Transport par Pierre GOURJON, orfèvre et bourgeois de Paris, de 25 l.t. de rente., 12 mai 1547; MC/ET/VIII/74
      transport de droits; Gourjon, Pierre; orfèvre
    - Bail de maison concernant Raolland LE VASSEUR, tourneur en bois à Saint-Denis., 14 mai 1547; MC/ET/VIII/74
      bail; Saint-Denis (Seine-Saint-Denis); Le Vasseur, Roland; tourneur
    - Bail d'une maison sise rue de Compayse à Saint-Denis., 14 mai 1547; MC/ET/VIII/74
      bail; Saint-Denis (Seine-Saint-Denis)
    - Bail concernant Françoys MAHIEU, trésorier des Mortes-payes de Normandie., 14 mai 1547; MC/ET/VIII/74
      bail; Mahieu, François; trésorier payeur (Ancien Régime)
    - Procuration concernant Pierre GOHORY, procureur au Parlement., 18 mai 1547; MC/ET/VIII/74
      procuration; Gohory, Pierre; procureur de justice (Ancien Régime)
    - Procuration à Estienne DU BOYS, procureur au Châtelet., 18 mai 1547; MC/ET/VIII/74
      procuration; Du Bois, Etienne; procureur de justice (Ancien Régime)
    - Procuration concernant Philippes LE CLERC, femme de Guillaume BOURGOING., 18 mai 1547; MC/ET/VIII/74
      procuration; Le Clerc, Philippes; Bourgoing, Guillaume
    - Quittance par Guillaume HERVYEU, marchand à Paris., 26 mai 1547; MC/ET/VIII/74
      quittance; Hervieu, Guillaume; commerçant
    - Quittance à Nicolas DONNET, marchand à Rouen., 26 mai 1547; MC/ET/VIII/74
      quittance; Rouen (Seine-Maritime); Donnet, Nicolas; commerçant
    - Bail par Nicolas d'ANJOU, comte de Saint-Fargeau, baron de Maizières, Mareil et Villebois, de 12 arpents de bois en la forêt de La Vau., 27 mai 1547; MC/ET/VIII/74
      bail; Lavau (Aube); Anjou, Nicolas d' (1518-1568?)
    - MONTCLOUX (seigneurie de), paroisse de Saint-Eloy d'Armignat.- Bail de la..., 27 mai 1547; MC/ET/VIII/74
      bail; Montcloux, Seigneurie de
    - LA VAU (Forêt de), près Chatillon sur Loing.- Bail de 12 arpents de bois., 27 mai 1547; MC/ET/VIII/74
      bail
    - Vente par Antoine de SEMYER, seigneur dudit lieu en Auvergne, de la seigneurie de Monteloux., 27 mai 1547; MC/ET/VIII/74
      acte de vente; Semier, Antoine de
    - Vente à Anthoyne de GOUZOLLES, protonotaire du Saint-Siège Apostolique, abbé de Sainte-Marguerite d'Autun, de la seigneurie de de Montcloux., 27 mai 1547; MC/ET/VIII/74
      acte de vente; Gouzolles, Antoine de; notaire; abbé
    - Bail à Estienne CHAMAILLART, marchand tanneur à Chatillon-sur-Loing, de 12 arpents de bois en la forêt de Lavau., 27 mai 1547; MC/ET/VIII/74
      bail; Châtillon-Coligny (Loiret); Lavau (Yonne); Chamaillart, Etienne; tanneur
    - Abbaye de Sainte-Marguerite d'AUTUN., 27 mai 1547; MC/ET/VIII/74
      Autun (Saône-et-Loire)
    - Bail à Jehan BASTON,laboureur au Bois d'Arcis. d'une maison sise au Bois d'Arcis., 30 mai 1547; MC/ET/VIII/74
      bail; Bois-d'Arcy (Yvelines); Baston, Jean; agriculteur
    - Déclaration concernant François de CLEVES, duc de Nevers, comte d'Eu, pair de France., 30 mai 1547; MC/ET/VIII/74
      déclaration; Nevers, François de Clèves (1516-1561, duc de)
    - Bail par Estienne CLAVE, avocat au Parlement, d'une maison au Bois d'Arcis., 30 mai 1547; MC/ET/VIII/74
      bail; Bois-d'Arcy (Yvelines); Clave, Etienne; avocat au parlement (Ancien Régime)
    - Déclaration concernant Françoys JACQUELOT, procureur au Parlement., 30 mai 1547; MC/ET/VIII/74
      déclaration; Jacquelot, François; procureur de justice (Ancien Régime)
    - Déclaration concernant Katherine d'AMBOISE, comtesse d'Auxerre, dame de Linières, veuve de Loys de CLEVES., 31 mai 1547; MC/ET/VIII/74
      déclaration; Amboise, Catherine d' (1481-1549); Clèves, Louis de (1495-1545)
    - Déclaration concernant Françoys DU RUAU, prieur de Lassay, Chanoine de Vatan., 31 mai 1547; MC/ET/VIII/74
      déclaration; Vatan (Indre); Du Ruau, François; abbé; chanoine
    - Déclaration concernant Anthoinette DIEMECOURT, femme de Guillaume de ROCHECHOUART., 7 juin 1547; MC/ET/VIII/74
      déclaration; Yaucourt, Antoinette d'; Rochechouart, Guillaume de (1498-1568)
    - Accord concernant Guillaume de ROCHECHOUART, chevalier seigneur de Jars, conseiller et maître d'hôtel ordinaire du roi., 7 juin 1547; MC/ET/VIII/74
      accord; Rochechouart, Guillaume de (1498-1568); maître d'hôtel
    - Déclaration concernant Jean de THIAIS, seigneur dudit lieu, chevalier de l'ordre du roi, maître général de l'artillerie., 7 juin 1547; MC/ET/VIII/74
      déclaration; Thais, Jean de; grand maître de l'artillerie (Ancien Régime)
    - Bail de la ferme de Beaulieu concernant Françoise ANTHONIS, femme de Simon LE GRAND., 10 juin 1547; MC/ET/VIII/74
      bail; Beaulieu-lès-Loches (Indre-et-Loire); Anthonis, Françoise; Le Grand, Simon
    - Bail à Germaine FREMYN, veuve de Baudin de LA CHAUSSÉE, de la ferme de Beaulieu., 10 juin 1547; MC/ET/VIII/74
      bail; Frémyn, Germaine; La Chaussée, Baudin de
    - Bail de la ferme de Beaulieu concernant Simon LE GRAND, bailli et gouverneur de Beaumont-sur-Oise., 10 juin 1547; MC/ET/VIII/74
      bail; Beaumont-sur-Oise (Val-d'Oise); Le Grand, Simon; magistrat; administrateur
    - Bail de la ferme de Beaulieu concernant Baudin de LA CHAUSSEE, laboureur à Beaulieu., 10 juin 1547; MC/ET/VIII/74
      bail; La Chaussée, Baudin de; agriculteur
    - Bail à Nicolas HERMENT, laboureur à Moussy-le-Neuf, de la ferme de Beaulieu., 10 juin 1547; MC/ET/VIII/74
      bail; Moussy-le-Neuf (Seine-et-Marne); Herment, Nicolas; agriculteur
    - Bail de la ferme de paroisse de Barron à BEAULIEU., 10 juin 1547; MC/ET/VIII/74
      bail; Baron (Oise)
    - Bail de la ferme de Beaulieu concernant Marye ANTHONYS, femme de Clériadus de la Rozière., 10 juin 1547; MC/ET/VIII/74
      bail; Beaulieu-lès-Loches (Indre-et-Loire); Anthonis, Marie; La Rozière, Clériadus de
    - Bail par Gilles ANTHONIS, avocat au Parlement, de la ferme de Beaulieu., 10 juin 1547; MC/ET/VIII/74
      bail; Beaulieu-lès-Loches (Indre-et-Loire); Anthonis (Gilles); avocat au parlement (Ancien Régime)
    - Marché pour la fourniture par Honoré GEORGES, maître brodeur, des habillemens de 4 chacune comportant 3 chappes, 1 chasuble et 1 tunique., 11 juin 1547; MC/ET/VIII/74
      marché; Georges, Honoré; brodeur
    - Marché pour la fourniture à François, cardinal de TOURNON, abbé de Saint-Germain-des-Prés, des habillements de 4 chapelles., 11 juin 1547; MC/ET/VIII/74
      marché; Tournon, François de (1489-1562); cardinal; abbé
    - Marché de fourniture concernant Jehan de L'ESPINE, écuyer, maître d'hôtel du cardinal de Tournon., 11 juin 1547; MC/ET/VIII/74
      marché; L'Espine, Jean de; Tournon, François de (1489-1562); maître d'hôtel; cardinal
    - Transaction concernant Michel BAUDINOT, laboureur à Blanzay près Curray., 13 juin 1547; MC/ET/VIII/74
      accord; Blanzay (Vienne); Baudinot, Michel; agriculteur
    - Transaction concernant Denis MAIGNAN, prêtre à Blonzay., 13 juin 1547; MC/ET/VIII/74
      accord; Maignan, Denis; prêtre
    - Quittance à Charles ANTHONIS, conseiller du roi en la cour des Aides., 17 juin 1547; MC/ET/VIII/74
      quittance; Anthonis, Charles; magistrat
    - Quittance concernant Genevièfve FIEFFE, veuve de Jean MECTEREAU., 17 juin 1547; MC/ET/VIII/74
      quittance; Fieffé, Geneviève; Mectereau, Jean
    - Quittance concernant Jehan MECTEREAU, garde des livres, comptes et registres de la chambre des comptes., 17 juin 1547; MC/ET/VIII/74
      quittance; Mectereau, Jean; archiviste
    - Quittance concernant Pierre MESNARD, commis au greffe de l'évêché de Paris., 17 juin 1547; MC/ET/VIII/74
      quittance; Mesnard, Pierre
    - Quittance concernant Jehan LAMOUREULX maître patissier et oublayer et bourgeois de Paris., 17 juin 1547; MC/ET/VIII/74
      quittance; Lamoureux, Jean; pâtissier
    - Quittance à Gilles ANTHONIS, seigneur de Barron., 17 juin 1547; MC/ET/VIII/74
      quittance; Anthonis, Gilles
    - DU MESNIL (François), seigneur de Sens, Beaujeu, Neuilly et des Quartiers-Roger. Vente par .. de 10 écus soleil de rente., 21 juin 1547; MC/ET/VIII/74
      acte de vente; Du Mesnil, François
    - Quittance concernant Charles Poussart, chevalier, seigneur de Fors, panetier et échanson du roi., 22 juin 1547; MC/ET/VIII/74
      Métiers parisiens XVIe siècle (731 actes), par Catherine Grodecki, 1971-1986 (fichier papier entièrement dématérialisé; voir contexte dans le Plan d’orientation général - Notaires de Paris, guides thématiques du Minutier).
      quittance; Poussart, Charles (seigneur de Fors)
    - COURTOIS (fief de...) à Vaucourtois près Saint-Fiacre Bail du..., 22 juin 1547; MC/ET/VIII/74
      bail; Vaucourtois (Seine-et-Marne)
    - Bail par Guillaume GASTELLIER, huissier au Parlement, du fief de Courtois., 22 juin 1547; MC/ET/VIII/74
      bail; Gastellier, Guillaume; huissier
    - Quittance concernant Gilles ANTHONIS, en son vivant, conseiller en la cour des aides., 22 juin 1547; MC/ET/VIII/74
      quittance; Anthonis, Gilles; magistrat
    - Quittance par Gilles ANTHONIS, seigneur de Barron, avocat au Parlement., 22 juin 1547; MC/ET/VIII/74
      quittance; Anthonis, Gilles; avocat au parlement (Ancien Régime)
    - Bail à Françoys CHARBON, laboureur à Jouy-en-Josas, d'une maison et de terres à Jouy-en-Josas., 25 juin 1547; MC/ET/VIII/74